【裁判字號】    88,易,608
【裁判日期】    890824
【裁判案由】    違反動產擔保交易法
【裁判全文】
臺灣彰化地方法院刑事判決                          八十八年度易字第六八號
    公  訴  人  臺灣彰化地方法院檢察署檢察官
    被      告  甲○○
右列被告因違反動產擔保交易法案件，經檢察官提起公訴（八十七年度偵字第一０九
一六號)，本院判決如左：
        主  文
甲○○無罪。
        理  由
一、公訴意旨略以：被告甲○○（原名王振男）於民國（下同）八十五年八月三十一
    日與福灣企業股份有限公司（下稱福灣公司）訂立附條件買賣契約書，以分三十
    六期付款方式向福灣公司購買車號ＥＹ─三三一一號自用小客車。詎給付二十三
    期價款後，自八十七年九月十日即拒未給付，並意圖不法利益，於不詳時間將車
    輛遷移原約定之停放址即彰化縣鹿港鎮廖厝巷十號，福灣公司尋訪無著，受有損
    害，因認被告犯有動產擔保交易法第三十八條之罪。
二、公訴人認被告有前開犯行，係以犯罪事實業經告訴人福灣公司具狀指明，並經警
    查證結果，被告雖設籍在彰化縣鹿港鎮廖厝巷十號，惟未居住該址，該址現由陳
    三德居住，亦未見前開車輛停放前址，復有附條件買賣契約書在卷可憑為論據。
三、按動產擔保交易法第三十八條規定，動產擔保交易之債務人，意圖不法之利益，
    將標的物遷移、出賣、出質、移轉、抵押為其他處分，致生損害債權人者，處三
    年以下有期徒刑、拘役或科或併科六千元以下之罰金。所定犯罪構成要件須動產
    擔保交易之債務人主觀上意圖不法之利益，客觀上將標的物為遷移等行為始足構
    成，且遷移等行為係應意圖不法之利益所生，應在起意同時或在後為之至灼，先
    予敘明。訊據被告坦承前開遲延付款之事實，惟否認有圖不法利益之犯意，辯稱
    ，伊因當時經濟困難，才未按期給付，但後來已全部清償等語。經查，被告所購
    自用小客車分期總金額為五十六萬五千六百三十二元，被告已繳三十六萬一千三
    百七十六元，才自八十七年九月十日起未按時繳付其他分期之車款，經告訴人公
    司之業務員連繫未著，告訴人公司於八十七年十一月底具狀向台灣彰化地方法院
    檢察署提出告訴，惟被告於八十七年十二月二十二日又主動向告訴人公司繳付十
    萬元之分期車款，並於八十八年一月十八日將車款全部繳清諸情，業經告訴代理
    人乙○○、曾正宏於偵、審中先後陳明，並有告訴狀及告訴人公司出具之繳款紀
    錄在卷可稽。足見被告購車時無圖不法利益至明，且既遲延付款後又主動繳付車
    款完畢，亦無得遽論其遲延付款之際或期間主觀上有圖不法利益之犯意。另被告
    購車時，戶籍雖設於前址證人陳三德現住處，但被告均不住該址，車亦不停該處
    ，業據證人陳三德於警訊陳明，被告對此亦供承無諱。被告非在遲延付款後，才
    將車輛遷移前址昭昭明甚。公訴人認被告自八十七年九月十日即拒未給付分期車
    款，並意圖不法利益，於不詳時間將車輛遷移原約定之停放址即彰化縣鹿港鎮廖
    厝巷十號一節，殆有誤會，未足採取。況觀卷附附條件買賣契約書附表第（14
    ）係載明車輛「經常停放地點」：同債務人地址或營業所一節，顯有慮及車輛之
    機動性與人之遷移可能性。益徵公訴人執車輛事實上未停放在被告登記之地址一
    端，認被告有違反動產擔保交易法第三十八條之犯行，而無視前述被告購車時或
    遲延付款時無意圖不法利益之犯意，且非具此犯意同時或之後才有遷移車輛之行
    為，所見容有未洽。故揆諸首揭說明，被告所為未符動產擔保交易法第三十八條
 之犯罪構成要件。此外，復查無其他積極證據足證被告有公訴人所指之罪行，被
    告所辯可加採信，應認本件被告犯罪不能證明，爰依刑事訴訟法第三百零一條第
    一項諭知被告無罪之判決。
據上論斷，應依刑事訴訟法第三百零一條第一項，判決如主文。
本件經檢察官李芳瑜到庭執行職務。
中      華      民      國      八十九      年    八    月    二十四    日
                                臺灣彰化地方法院刑事第二庭
                                      法      官    洪  榮  謙
右正本證明與原本無異。
如不服本判決，應於判決送達後十日內向本院提出上訴狀( 須附繕本 )。
告訴人或被害人對於判決如有不服具備理由請求檢察官上訴者，其上訴期間之計算係
以檢察官收受判決正本之日期為準。
                                      法院書記官    梁  高  賓
中      華      民      國      八十九      年    八    月    三十一    日


司法院資訊處製作；財團法人民間司法改革基金會備份。
